Config:
  hfst:
    Gen: ../../../src/generator-gt-norm.hfst
    Morph: ../../../src/analyser-gt-norm.hfst
  xerox:
    Gen: ../../../src/generator-gt-norm.xfst
    Morph: ../../../src/analyser-gt-norm.xfst
    App: lookup

Tests:

# todo:
# Proofread the gold standard (below)
# Then: run analyser, then correct.


  Noun - ihminen - ei tsekattu : # Noun 'menneske' - ei tsekattu
     sininen+A+Sg+Nom: sininen
     sininen+A+Sg+Gen: sinisen
     sininen+A+Sg+Par: sinistä
     sininen+A+Sg+Tra: siniseksi
     sininen+A+Sg+Abe: sinisettä
     sininen+A+Sg+Ine: sinisessä
     sininen+A+Sg+Ela: sinisestä
     sininen+A+Sg+Ill: sinisheen
     sininen+A+Sg+Ade: sinisellä
     sininen+A+Sg+Abl: siniseltä
     sininen+A+Sg+All: siniselle
     sininen+A+Sg+Ess: sinisennä
     sininen+A+Pl+Nom: siniset
     sininen+A+Pl+Gen: sinisten # -ten sanoille, jotka loppuvat -nen ja myös veres-sanaryhmälle. Muille sanaryhmille on -tten. Paitsi Por ja Rai varieteetissä. Var varieteetti voi myös saada -ien.
     sininen+A+Pl+Par: [sinissii, sinissiitä]
     sininen+A+Pl+Tra: sinisiksi
     sininen+A+Pl+Abe: sinisittä
     sininen+A+Pl+Ine: sinisissä
     sininen+A+Pl+Ela: sinisistä
     sininen+A+Pl+Ill: sinishiin
     sininen+A+Pl+Ade: sinisillä
     sininen+A+Pl+Abl: sinisiltä
     sininen+A+Pl+All: sinisille
     sininen+A+Pl+Ess: sinisinnä
     sininen+A+Pl+Com: sinisinne

      # Nomineissa, jotka loppuvat iitA:haan, on mahdollista jäättä pois tA-suffiksin pl partitiivissa.
      # Tämä on erittäin tavallista veres- ja ihminen nominiryhmissä, tekijännimissä (puhhuuja), vA-loppuisissa adjekttiiveissa ja ordinaaleissa.

     sininen+A+Sg+Compar+Nom: sinisempi
     sininen+A+Sg+Compar+Gen: sinisemmän
     sininen+A+Sg+Compar+Par: sinisemppää
     sininen+A+Sg+Compar+Tra: sinisemmäksi
     sininen+A+Sg+Compar+Abe: sinisemmättä
     sininen+A+Sg+Compar+Ine: sinisemmässä
     sininen+A+Sg+Compar+Ela: sinisemmästä
     sininen+A+Sg+Compar+Ill: sinisemphään
     sininen+A+Sg+Compar+Ade: sinisemmälä
     sininen+A+Sg+Compar+Abl: sinisemmältä
     sininen+A+Sg+Compar+All: sinisemmäle
     sininen+A+Sg+Compar+Ess: sinisempänä
     sininen+A+Pl+Compar+Nom: sinisemmät
     sininen+A+Pl+Compar+Gen: sinisemmiitten
     sininen+A+Pl+Compar+Par: [sinisemppii, sinisemppiitä]
     sininen+A+Pl+Compar+Tra: sinisemmiksi
     sininen+A+Pl+Compar+Abe: sinisemmittä
     sininen+A+Pl+Compar+Ine: sinisemmissä
     sininen+A+Pl+Compar+Ela: sinisemmistä
     sininen+A+Pl+Compar+Ill: sinisemphiin
     sininen+A+Pl+Compar+Ade: sinisemmilä
     sininen+A+Pl+Compar+Abl: sinisemmiltä
     sininen+A+Pl+Compar+All: sinisemmile
     sininen+A+Pl+Compar+Ess: sinisempinä
     sininen+A+Pl+Compar+Com: sinisempine

# Por varieteetissä on aina kaksi s:ää, jos sen perässä on kaksi vokaalia. Katso myös pl part.
# Superlatiivissa on aina kaksi i:tä tai diftonki. Siksi siinä on aina yksi m.

     sininen+A+Sg+Superl+Nom: sinissiin
     sininen+A+Sg+Superl+Gen: sinissiimän
     sininen+A+Sg+Superl+Par: sinissiintä
     sininen+A+Sg+Superl+Tra: sinissiimäksi
     sininen+A+Sg+Superl+Abe: sinissiimättä
     sininen+A+Sg+Superl+Ine: sinissiimässä
     sininen+A+Sg+Superl+Ela: sinissiimästä
     sininen+A+Sg+Superl+Ill: sinissiimphään
     sininen+A+Sg+Superl+Ade: sinissiimälä
     sininen+A+Sg+Superl+Abl: sinissiimältä
     sininen+A+Sg+Superl+All: sinissiimäle
     sininen+A+Sg+Superl+Ess: sinissiimpänä
     sininen+A+Pl+Superl+Nom: sinissiimät
     sininen+A+Pl+Superl+Gen: sinissiimiitten
     sininen+A+Pl+Superl+Par: [sinissiimppii, sinissiimppiitä]
     sininen+A+Pl+Superl+Tra: sinissiimiksi
     sininen+A+Pl+Superl+Abe: sinissiimittä
     sininen+A+Pl+Superl+Ine: sinissiimissä
     sininen+A+Pl+Superl+Ela: sinissiimistä
     sininen+A+Pl+Superl+Ill: sinissiimphiin
     sininen+A+Pl+Superl+Ade: sinissiimilä
     sininen+A+Pl+Superl+Abl: sinissiimiltä
     sininen+A+Pl+Superl+All: sinissiimile
     sininen+A+Pl+Superl+Ess: sinissiimpinä
     sininen+A+Pl+Superl+Com: sinissiimpine
